臺灣臺東地方法院刑事判決　　　　　　　 95年度訴字第117號
公　訴　人　臺灣臺東地方法院檢察署檢察官
被　　　告　丙○○
上列被告因偽造文書案件，經檢察官提起公訴（95年度偵字第72
2號），本院判決如下：
    主  文
丙○○共同連續行使明知為不實之事項，而使公務員登載於職務
上所掌之公文書，足以生損害於公眾，處有期徒刑陸月，如易科
罰金，以銀元參佰元即新臺幣玖佰元折算壹日。
    事  實
一、緣泰國籍女子丁○○（Duangporn-Wetbanphot，已離境，由
    本院另行處理）自不詳時間起，以不詳方法入境臺灣居留，
    嗣至民國九十二年年底，為期繼續在臺居留打工，竟與我國
    籍人民丙○○在無結婚之真意下，基於行使使公務員登載不
    實文書之概括犯意聯絡，共同於民國九十二年十二月二十四
    日前往泰國辦理形式結婚註冊登記，並於九十三年一月八日
    持相關結婚登記文件至中華民國駐泰國臺北經濟貿易辦事處
    辦理認證手續，使不知情之承辦公務員將「丙○○與Duangp
    orn-Wetbanphot業於九十二年十二月二十四日在當地政府機
    關辦妥結婚登記」之不實事項登載於職務上所掌之認證書上
    ，足生損害於國家對於認證之正確性。嗣丙○○回國後即將
    上開認證書持往臺灣臺北地方法院所屬民間公證人趙原孫事
    務所，經該不知情之公證人就上開在泰國辦理之結婚登記書
    認證與原文內容相同之翻譯本，而核發中文譯本之「結婚登
    記書」認證文書，嗣又於九十三年一月十九日委託不知情之
    甲○○，持上開在泰國辦理之結婚登記書、本國認證之結婚
    登記書中文譯本等認證之文書，前往臺東縣臺東市戶政事務
    所（下稱臺東戶政事務所）辦理結婚登記，而行使前開使公
    務員登載不實之文書，使該戶政事務所不知情之承辦公務員
    在形式審查後，將上開虛偽結婚之不實事項，登載於其職務
    所掌之公文書戶籍資料上，足以生損害於戶政管理之正確性
    。丙○○於取得配偶為丁○○之戶籍登記資料後，復連同前
    開使公務員登載不實之文書一併持向內政部入出境管理局（
    下稱境管局）申請使丁○○以依親為由居留本國而為行使，
    使該局不知情之承辦公務員在實質審查後因而核發許可丁○○入境之簽證，足以生損害於境管局對於外國人出入境管理
    之正確性。嗣丁○○於九十三年二月三日自泰國抵台後，於
    九十三年二月二十七日及九十四年一月三十一日，丙○○又
    與丁○○承前行使使公務員登載不員文書之概括犯意聯絡，
    前往桃園縣政府警察局外事課，持用上開使公務員登載不實
    之文書，向桃園縣政府警察局外事課提出申請丁○○名義之
    中華民國外僑居留證以為行使，並使該機關之承辦公務員在
    實質審查後，分別核發准許丁○○自九十三年二月十三日至
    九十四年二月十三日及自九十四年二月十三日至九十五年二
    月十三日止居留臺灣之中華民國外僑居留證，足以生損害於
    桃園縣政府警察局外事課對於外僑居留核發事項審核與管理
    之正確性。嗣丙○○與丁○○再於九十五年二月十三日，承
    前行使使公務員登載不員文書之概括犯意聯絡，前往臺中縣
    警察局外事課，持用上開使公務員登載不實之文書，申辦外
    僑居留展延，並使該機關之承辦公務員為實質審查後，核發
    准許丁○○之居留期限自九十五年二月十三日起展延至九十
    六年二月十三日止，足以生損害於臺中縣政府警察局外事課
    對於外僑居留核發事項審核與管理之正確性。期間於九十五
    年二月七日丙○○與丁○○另前往桃園縣政府警察局平鎮分
    局辦理丁○○延期居留手續時，經警起疑詢問，而悉上情。
二、案經桃園縣警察局平鎮分局報請臺灣臺東地方法院檢察署檢
    察官偵查起訴。
    理  由
一、證據能力部分：
  (一)被告丙○○於警詢中自白任意性：
    訊之被告於本院審理中固陳稱：伊當日警詢中沒有說和丁○○是假結婚，伊沒仔細看筆錄內容（見本院卷第一○七頁審
    理筆錄），惟亦稱：該警詢筆錄受詢問人欄確為伊所簽名，
    且警察也有給伊看筆錄，對伊作筆錄的是一位巡官，並沒有
    對伊有任何不法待遇（見同上筆錄），且經本院提示該警詢
    筆錄與被告閱覽後，被告復稱：伊當天確有講如筆錄所示的
    那些話，不需要再勘驗錄音帶（見本院卷第一○七、一二○
    頁審理筆錄），則被告當日既未受不法待遇取供，復坦承供
    述筆錄所載話語，其於警詢中之自白自具任意性，且參酌其
    餘事證，足認與事實相符（詳下述），依刑事訴訟法第一百
    五十六條第一項，自得作為證據。
  (二)共犯丁○○於警詢中之陳述，係被告以外之人於審判外之陳
    述，為傳聞證據，惟經被告同意作為證據（見本院卷第十八
    頁準備程序筆錄），本院經核該言詞陳述作成時之情況，亦
    無何不當之處，依刑事訴訟法第一百五十九條之五第一項，
    具有證據能力。
  (三)證人甲○○、徐源浩於偵訊中之證述，均經檢察官告知具結
    義務、偽證處罰後請其等具結而為證述，足以擔保其可信性
    ，依刑事訴訟法第一百五十九條之一第二項，均得作為證據
    。
  (四)卷附中華民國駐泰國臺北經濟貿易辦事處九十三年一月八日
    認證書及所附泰國結婚登記相關文件、臺灣臺北地方法院所
    屬民間公證人趙原孫事務所九十三年一月十二日認證之結婚
    登記書各一份，均屬公務員或從事業務人員於職務、業務上
    製作之文書，且處於經常可受公開檢查之公示狀態下，亦無
    何顯不可信之情況，依刑事訴訟法第一百五十九條之四第一
    款、第二款，均有證據能力。
  (五)其餘卷附九十三年一月十九日丙○○委託甲○○持往臺東戶
    政事務所之委託書及結婚登記申請書各一份等事證，均經當
    事人同意作為證據（見本院卷第十八頁準備程序筆錄），本
    院經核該事證作成時之情況，亦無何不當之處，依刑事訴訟
    法第一百五十九條之五第一項，具有證據能力。
二、認定犯罪事實所憑之證據及理由：
  (一)被告於警詢中供承：伊於九十五年二月七日帶丁○○到警局
    辦理丁○○延期居留時，經警方查獲渠等假結婚之事，伊和
    丁○○確為假結婚，是因她想繼續留在臺灣打工賺錢，伊經
    由林姓友人介紹認識丁○○，出於同情心才跟她辦理假結婚
    ，伊在大約九十三年十二月（實際日期應為九十二年十二月
    ，詳後述）到泰國辦理結婚手續，伊去泰國一趟，由林姓友
    人協助辦理，假結婚手續及文件是由伊在泰國請當地仲介辦
    理，後來九十四年一月份（實際日期應為九十三年一月，詳
    後述）是伊自己到戶政機關辦理登記，之後丁○○的來臺停
    留簽證、居留簽證及面談事宜是伊及丁○○二人去辦的；丁○○來臺後曾與伊共同居住過，只有發生過二次性行為，後
    來伊到臺南工作並住在臺南，她則住在桃園；伊與她結婚是
    出於同情心，不是因相愛；伊不知道林姓友人的姓名、電話
    等年籍資料，也不知他現在何處（見警卷第一至三頁調查筆
    錄）。
  (二)共犯丁○○於警詢中供稱：伊和被告是假結婚，因為伊想打
    工賺錢，手續都是被告的友人辦的，伊是九十二年十二月間
    到泰國戶政事務所辦結婚登記，是由被告及其友人協助辦理
    ，幫忙至泰國取得來臺簽證，後來伊於九十三年二月間來臺
    後，到戶政單位辦結婚登記是被告帶伊去辦的，也是由被告
    帶伊至外交部面談、領居留簽證；伊不知道上開被告友人的
    姓名、年籍、電話、地址，也不知如何聯絡他；伊目前居住
    於桃園，伊很愛被告，有共同居住過，有發生過很多次性行
    為（見警卷第五至七頁調查筆錄）。
  (三)證人即於被告與丁○○前往桃園縣警察局平鎮分局辦理延期
    居留時查獲其等假結婚之該局警員徐源浩於偵訊中證稱：當
    時被告與丁○○要申請延期居留，伊看女方戶籍在平鎮，男
    方戶籍在臺東，工作地點在臺南，伊覺得可疑就分開訊問，
    他們剛開始否認，伊跟他們說情況與常理不符合，之後被告
    就說他原本認識丁○○，她想繼續居留，所以伊才會透過朋
    友介紹，幫助她留在臺灣，並非真的要結婚，也沒有收費，
    他們對介紹人都語多保留，都沒有多說（見偵卷第二十七頁
    訊問筆錄）。
  (四)此外，復有卷附中華民國駐泰國臺北經濟貿易辦事處九十三
    年一月八日認證書及所附泰國結婚登記相關文件、臺灣臺北
    地方法院所屬民間公證人趙原孫事務所九十三年一月十二日
    認證之結婚登記書、九十三年一月十九日丙○○委託甲○○
    持往臺東戶政事務所之委託書及結婚登記申請書各一份（見
    偵卷第九至十六頁），及本院依職權向桃園縣政府警察局及
    臺中縣政府警察局調取丁○○入出境相關資料後，經桃園縣
    政府警察局以九十六年一月十九日桃警外字第○九六○○三
    三四五七號函文檢附之外國人居留停留案件申請表、戶籍謄
    本各一份，及臺中縣政府警察局以九十六年六月十二日中縣
    警外字第○九六○○四七五七九號函文檢附之外國人居留停
    留案件申請表、戶籍謄本各一份在卷可憑（見本院卷第六十
    三至七十二、九十五至九十八頁）。
  (五)觀諸上開事證，被告確為使丁○○在臺居留打工，而非基於
    結婚真意與之在泰國辦理假結婚後，持相關文件至本國中華
    民國駐泰國臺北經濟貿易辦事處、臺灣臺北地方法院所屬民
    間公證人趙原孫事務所等單位進行認證後，持認證文件委由
    甲○○持往臺東戶政事務所辦理結婚登記，後被告並持相關
    文件前往境管局辦理丁○○入境手續使丁○○入境後，又持
    上開相關文件前往桃園縣政府警察局外事課及臺中縣政府警
    察局外事課申辦丁○○之居留及延期居留經准等事實，已臻
    明確，至其中就係何人前往戶政單位辦理被告與丁○○之結
    婚登記乙節，被告及共犯丁○○均稱是渠等自己去辦的等語
    ，雖與上開委託書所示係甲○○受被告所託前往辦理之情不
    符，惟查被告嗣於偵訊中已陳稱：是伊叫伊母親甲○○幫忙
    去辦伊及丁○○之結婚登記的（見偵卷第十九頁訊問筆錄）
    ，嗣於本院準備程序中對係委託甲○○持結婚證書前往戶政
    事務所辦理結婚登記乙節，亦無爭執（見本院卷第十八頁準
    備程序筆錄），復有上開委託書可證，自足採信，且被告就
    此等枝微細節，縱有誤記，亦屬人情之常，尚難遽認其前揭
    自白不可採信；又就被告係於何時與丁○○在泰國結婚及在
    我國辦理結婚登記等乙節，被告前揭雖稱係於九十三年十二
    月間及九十四年一月間，惟丁○○已明確陳稱係九十二年十
    二月間及九十三年一月間，且觀之前揭認證書等事證，亦足
    認定其等係於九十二年十二月十四日於泰國辦理結婚登記，
    於九十三年一月十九日委託甲○○前往臺東戶政事務所辦理
    結婚登記，是被告對結婚日期此等細節顯有誤記，亦難因其
    前後所言略有不符即認其前揭供承有所不實；至被告與丁○○雖均稱在丁○○來臺後二人曾發生性行為，惟其二人於辦
    理結婚當時既為假結婚，縱其後確曾發生性行為，亦無解於
    其等假結婚之事實，況就二人性行為之次數，被告係稱僅二
    次，丁○○則稱很多次，二人所言亦有不符，自有可能係其
    等為圖減輕刑責，而訛稱於假結婚後有發生性行為，又查丁○○於初始警詢中即坦承係與被告假結婚，被告亦供稱並非
    因相愛而與丁○○結婚等語明確，是丁○○前揭稱其很愛被
    告等語亦難採信，自均不足為有利被告之認定。
  (六)綜上，足見被告前揭自白與事實相符（是本院認該自白得作
    為證據），事證明確，其犯行堪予認定。
三、對被告辯解之判斷：
    訊之被告於偵訊及本院審理中均否認有何假結婚犯行，辯稱
    ：伊與丁○○是真結婚，雖然伊是住在臺南，她是住在桃園
    伊弟弟家，且只發生過二次性行為，但那是因為伊工作不穩
    定，須跑來跑去的關係，伊與丁○○是真結婚（見偵卷第十
    九頁訊問筆錄、本院卷第一二三頁審理筆錄）。經查：
  (一)共犯丁○○於偵訊中改稱：伊與被告是九十三年在泰國結婚
    ，是被告的母親介紹伊與被告認識，伊與被告是真結婚，有
    很多次與被告睡在一起，伊不是來臺灣賺錢的（見偵卷第十
    九、二十頁訊問筆錄）等語，證人即被告之母甲○○於偵訊
    中亦證稱：被告與丁○○是真結婚，是伊最小的兒子幫被告
    找了丁○○並在泰國結婚，被告及丁○○沒住在一起是因為
    被告的工作不穩定，跑來跑去（見偵卷第二十、二十一頁訊
    問筆錄）等語，固與被告所辯與丁○○為真結婚之情相符，
    惟觀之上開二人所言，就係何人介紹被告與丁○○認識乙節
    ，顯有矛盾，且被告於本院審理中陳稱：伊與丁○○是在臺
    灣時經由伊弟弟葉有臣介紹認識後到泰國結婚，後來自九十
    四年丁○○回來臺灣時，伊與丁○○開始同居在伊弟弟位於
    桃園平鎮的家，後伊弟弟搬到臺中，丁○○也跟著搬去臺中
    ，伊母親也有一陣子跟伊弟弟一起住在臺中，伊則在臺南工
    作，但伊母親與伊弟媳處得不好，伊姪女即與丁○○同住在
    臺中之葉婉蓉也曾告訴伊丁○○與伊弟媳處得不好，後來伊
    母親離開臺中回到臺東，丁○○則因簽證的問題，受限制要
    住在臺中，伊本來有要把丁○○的地址遷到臺東，但伊弟弟
    說不用遷，所以伊就沒遷；伊每月收入約三萬三千元，有拿
    三千元給伊母親用，其他二萬一千多元付卡債，剩下的錢伊
    自己零用，伊沒有給丁○○錢，她自己有工作收入；丁○○
    可能因為與弟媳處不好而跑回泰國，伊不知道她何時回泰國
    ，是直到九十五年十一月九日來法院開庭，丁○○沒來，伊
    去找才知道，伊也不知丁○○在泰國的地址，她回泰國後也
    沒有打電話給伊，只有打給伊母親；伊不知道丁○○何時還
    會回臺灣，丁○○在九十六年六月初有打電話給伊一位在中
    壢的友人，因該名友人是娶泰籍太太，較能跟丁○○溝通，
    伊與丁○○的溝通不太輪轉，只能簡單的對話，伊與丁○○
    有約好於九十六年七月八日去泰國找她，約在泰國新的曼谷
    機場（見本院卷第一○六至一一二頁審理筆錄）等語，惟證
    人甲○○於本院審理中則證稱：被告的小弟葉有臣透過他自
    己娶的越南太太認識丁○○後，再把丁○○介紹給被告，伊
    知道被告與丁○○一起回泰國結婚，後來又在臺東金崙補結
    婚、請客，之後丁○○有與葉有臣夫妻及伊同住在桃園，後
    來因葉有臣搬到臺中，伊先跟過去，後來丁○○也把桃園的
    工作辭掉，一起過去臺中，平常伊與葉有臣的太太相處很好
    ，丁○○與葉有臣的太太相處也很好，當時葉有臣的女兒葉
    婉蓉也有一起住在臺中，丁○○會講簡單的國語，可以跟伊
    溝通，有時被告回來不理丁○○，丁○○還會跟伊抱怨；後
    來丁○○曾告訴伊她要跟一個朋友去高雄，說九十五年七月
    十九日就會回臺中，但後來就沒再回來，到九十六年五月間
    她才再打二通電話給伊，說她的孩子生病，她回泰國了，沒
    辦法回來，伊是到那個時候才知道她回泰國了；丁○○與葉
    有臣的太太平時相處很好，沒有吵過架，這二名媳婦對伊也
    都很好，沒有對伊不孝過；被告與伊一樣可以與丁○○溝通
    ，他們有三、四次聊得很多（見本院卷第一一二至一一八頁
    審理筆錄）等語，其二人就丁○○與被告弟媳日常相處、被
    告與丁○○溝通情形等節，所述顯有不符，是丁○○究竟是
    否與被告共同生活，已有可疑，又若被告與丁○○確有實質
    夫妻關係，在被告之母親甲○○與丁○○共同居住於臺中時
    ，被告自應交付部分工作所得與丁○○供日常奉養母親等家
    庭開銷，且嗣被告之母親甲○○既已自臺中遷回臺東居住，
    被告之住處及工作地點並均在臺南而不在臺中，丁○○之戶
    籍前亦曾自桃園遷至臺中，顯處於可申請遷移戶籍之狀態，
    則為就近孝養甲○○，亦便利被告自臺南返回臺東可一併探
    視母親及妻子，丁○○自應隨甲○○遷回臺東居住，而無理
    由繼續在臺中停留，惟被告竟稱平日工作所得均未交付與丁○○，且因其弟說不用幫丁○○遷戶籍到臺東，其即未為丁○○申請遷移戶籍，自與常情不合，再者，若被告與丁○○
    確為實質上夫妻，丁○○自無理由未事先知會被告或甲○○
    ，即逕行返回泰國，被告亦不可能對妻子行蹤毫不知情，且
    丁○○既與甲○○可日常溝通，與被告溝通自亦無何困難，
    亦無理由於返回泰國後僅與甲○○聯絡，而不與被告聯絡，
    況被告竟不知悉丁○○在泰國之住家地址，相約見面亦只約
    在機場，顯均與常理有違，益見其二人確無結婚之真意，亦
    無繼續共同生活之意思。
  (二)又丁○○於本案九十五年七月十八日準備程序曾到庭應訊，
    有該日準備程序筆錄在卷可憑（見本院卷第十六至十九頁）
    ，是其已知悉因本件假結婚相關案件而遭起訴並繫屬本院，
    惟其嗣未先告知本院即於本案審理進行中之九十五年八月十
    七日（在有效居留期限內）自行離台之事實，有經本院職權
    調查後函覆之桃園縣政府九十六年一月十九日桃警外字第○
    九六○○三三四五七號函文所附之外僑居留資料查詢明細內
    容顯示畫面、臺中縣警察局九十六年六月十二日中縣警外字
    第○九六○○四七五七九號函文各一份附卷可稽（見本院卷
    第六十三、六十四、九十五頁），其既明知因本案繫屬本院
    ，若其與被告確為真結婚，縱有急須返回泰國之理由，亦應
    先知會被告或本院再行離臺，始合常情，其竟逕行離臺，顯
    與經驗法則有違，足認其有畏罪潛逃情形，顯見其與被告確
    係假結婚無疑。
  (三)綜上，足見被告前揭辯解，係屬事後圖卸之詞，不足採信，
    被告確有為使丁○○在臺居留打工，而非基於結婚真意與之
    在泰國辦理假結婚後，持相關文件至本國中華民國駐泰國臺
    北經濟貿易辦事處、臺灣臺北地方法院所屬民間公證人趙原
    孫事務所等單位進行認證後，持認證文件委由甲○○持往臺
    東戶政事務所辦理結婚登記，又持相關文件前往桃園縣政府
    警察局外事課及臺中縣政府警察局外事課辦理外僑居留及延
    期居留等犯行無疑。
四、論罪科刑之理由：
  (一)按行為後法律有變更者，適用行為時之法律。但行為後之法
    律有利於行為人者，適用最有利於行為人之法律，刑法第二
    條第一項定有明文。本件被告行為後，刑法總則編於九十四
    年二月二日修正公布後，於九十五年七月一日正式施行，而
    刑法第二條第一項固修正為「行為後法律有變更者，適用行
    為時之法律，但行為後之法律有利於行為人者，適用最有利
    於行為人之法律」，此乃為與刑法第一條罪刑法定主義相互
    契合，而貫徹法律禁止溯及既往原則，係規範行為後法律變
    更所生新舊法律比較適用之準據法，故刑法第二條第一項雖
    經修正，但因屬適用法律之準據法，本身即無所謂比較新舊
    法之問題，應逕適用裁判時之修正施行後刑法第二條之規定
    以決定適用之刑罰法律；又關於新舊法律變更之比較適用，
    原則上應就罪刑有關之共犯、未遂犯、想像競合犯、牽連犯
    、連續犯、結合犯，以及累犯加重、自首減輕暨其他法定加
    減原因（如身分加減）等一切情形，綜其全部罪刑之結果而
    為比較（最高法院九十五年第八次刑事庭會議關於中華民國
    刑法九十四年修正施行後之法律比較適用決議第一點第(四)小
    點參照）再按行為後刑法條文經修正，惟無有利、不利情形
    者，非屬法律之變更，應依一般法律適用原則，適用裁判時
    法（最高法院九十五年第二十一次刑事庭會議決議）。查此
    次修法與本案罪刑相關者：
  1.查本件被告所犯刑法第二百十四條之罪之主刑為三年以下有
    期徒刑、拘役或五百元以下罰金，被告犯罪時之刑法就罰金
    刑之規定，依修正前刑法第三十三條第五款規定，罰金刑應
    處銀元一元以上，並應依罰金罰鍰提高標準條例第一條規定
    ，就其原定數額得提高為二倍至十倍，但法律已依一定比率
    規定罰金或罰鍰之數額或倍數者，依其規定。惟前揭修正施
    行之刑法第三十三條第五款則規定：「罰金：新臺幣一千元
    以上，以百元計算之」，而九十五年六月十四日修正公布之
    刑法施行法第一條之一第二項規定：「九十四年一月七日刑
    法修正時，刑法分則編未修正之條文定有罰金者，自九十四
    年一月七日刑法修正施行後，就其所定數額提高為三十倍，
    但七十二年六月二十六日至九十四年一月七日新增或修正之
    條文，就其所定數額提高為三倍」，比較修正前後之罰金刑
    輕重，該罰金刑之最低刑度於修法後已有加重，故以修正公
    布施行前之刑法規定較有利於被告。
  2.共同正犯部分：被告與共犯丁○○就前開犯行間，有犯意之
    聯絡及行為之分擔，不論依修正前或修正後刑法第二十八條
    之規定，均構成共同正犯，對被告而言並無有利或不利之情
    形，非屬法律變更，參酌前揭最高法院九十五年度第二十一
    次刑事庭會議決議意旨，應適用裁判時法論之。
  3.連續犯部分：修正後刑法已刪除第五十六條關於連續犯之規
    定，亦即本案被告前述多次行使使公務員登載不實文書之犯
    行，如依修正後規定，應分論併罰再定其執行刑，此較諸修
    正前僅論以一罪並加重其刑，並未更有利於被告。
  4.綜上，比較新舊法結果，除共犯部分非屬法律變更外，整體
    比較結果以修正前刑法較有利於被告，應依刑法第二條第一
    項前段，適用被告行為時之修正前刑法及相關規定，合予敘
    明。
  (二)核被告所為，係犯刑法第二百十六條、第二百十四條之行使
    使公務員登載不實文書罪。
  (三)被告與丁○○就前開犯行，有犯意聯絡及行為分擔，均為共
    同正犯。
  (四)被告利用不知情之甲○○遂行其前揭犯行，為間接正犯。
  (五)被告使公務員登載不實文書之低度行為，為行使使公務員登
    載不實文書之高度行為所吸收，不另論罪。
  (六)被告先後多次行使使公務員登載不實文書犯行，時間緊接，
    觸犯構成要件相同之罪名，顯係基於概括犯意為之，為連續
    犯，應依修正前刑法第五十六條之規定以一罪論，並加重其
    刑。
  (七)爰審酌被告為使丁○○在臺居留工作，竟犯本件連續行使使
    公務員登載不實文書罪，危害境管機關、戶政機關及警察機
    關之正確管理，並影響我國勞工之就業，惟念其素行尚佳（
    見卷附臺灣高等法院被告前案紀錄表），並曾於警詢中坦承
    犯行之態度等一切情狀，量處如主文所示之刑；另就易科罰
    金部分，被告於犯罪時之刑法第四十一條第一項前段規定：
    「犯最重本刑為五年以下有期徒刑以下之刑之罪，而受六個
    月以下有期徒刑或拘役之宣告，因身體、教育、職業、家庭
    之關係或其他正當事由，執行顯有困難者，得以一元以上三
    元以下折算一日，易科罰金」；又被告行為時之易科罰金折
    算標準，修正前罰金罰鍰提高標準條例第二條前段（現已刪
    除）規定，就其原定數額提高為一百倍折算一日，則本件被
    告行為時之易科罰金折算標準，應以銀元三百元折算一日，
    經折算為新臺幣後，應以新臺幣九百元折算為一日。惟九十
    四年二月二日修正公布，九十五年七月一日施行之刑法第四
    十一條第一項前段則規定：「犯最重本刑為五年以下有期徒
    刑以下之刑之罪，而受六個月以下有期徒刑或拘役之宣告者
    ，得以新臺幣一千元、二千元或三千元折算一日，易科罰金
    」，比較修正前後之易科罰金折算標準，以九十四年二月二
    日修正公布前之規定，較有利於被告，爰併依修正前相關規
    定諭知易科罰金之折算標準。
五、應適用之法律：
  (一)刑事訴訟法第二百九十九條第一項前段。
  (二)刑法第二條第一項前段、第二十八條、（修正前）第五十六
    條、第二百十六條、第二百十四條、（修正前）第四十一條
    第一項前段。
  (三)罰金罰鍰提高標準條例第一條、（修正前）第二條前段。
  (四)現行法規所定貨幣單位折算新臺幣條例第二條。
本案經檢察官乙○○到庭執行職務。
中　　華　　民　　國　　96　　年　　7 　　月　　6 　　日
                  刑事第四庭   審判長法  官  黃建都
                                     法  官  蔡玉雪
                                     法  官  黃珮茹
以上正本證明與原本無異。
如不服本判決應於收受本判決後10日內向本院提出上訴書狀；上
訴書狀應敘述具體理由。未敘述上訴理由者，應於上訴期間屆滿
後20日內向本院補提理由書狀（均須按他造當事人之人數附繕本
）。「切勿逕送上級法院」。
告訴人或被害人對於本判決如有不服，請書具不服之理由狀，請
求檢察官上訴者，其上訴期間之計算係以檢察官收受判決正本之
日期為準。
                                     書記官  蕭家玲
中　　華　　民　　國　　96　　年　　7 　　月　　6 　　日
附錄論罪法條：
刑法第214條
(使公務員登載不實罪)
明知為不實之事項，而使公務員登載於職務上所掌之公文書，足
以生損害於公眾或他人者，處3 年以下有期徒刑、拘役或500 元
以下罰金。
刑法第216 條：
行使第210 條至第215 條之文書者，依偽造、變造文書或登載不
實事項或使登載不實事項之規定處斷。
